# 求助陈版主，母公司开具银行票据给子公司后，子公司贴现，实质是否短期借款

提问人：春卷 妈 时间：2021-03-16 14:33:06
求助陈版主，母公司自己开的票据给子公司，然后子公司拿去贴现了，所以合并层面上很多应付票据，但是没有应收票据抵消的，就该业务是否构成银行借款的实质？如果需要说服企业列示为借款，依据是什么？

回答人：chenyiwei
该交易在合并报表层面相当于是以票据为质押取得融资，故应从应付票据重分类为短期借款。该短期借款的初始计量金额为贴现所得款项净额，与票面到期值之间的差额在剩余存续期内摊销确认利息支出。

提问人：呼叫帮助 时间：2021-03-18 21:35:00
陈版，单户表子公司在贴现时已经确认了财务费用，现在在合并报表层次把贴现所得款项净额与票面到期值之间的差额在剩余存续期内摊销确认利息支出。这样财务费用不是重复了吗？

回答人：chenyiwei
在合并时调整，冲回子公司单户层面已确认的财务费用，按照合并视角重新调整确认。